【裁判字號】    90,交易,49
【裁判日期】    900326
【裁判案由】    公共危險
【裁判全文】
臺灣屏東地方法院刑事判決                            九十年度交易字第四九號
    公  訴  人  臺灣屏東地方法院檢察署檢察官
    被      告  甲○○
右列被告因公共危險等案件，經檢察官提起公訴（九十年度偵字第五六四號），本院
判決如左：
     主  文
甲○○服用酒類，不能安全駕駛動力交通工具而駕駛，累犯，處有期徒刑拾月。
     事  實
一、甲○○曾因過失傷害案件，經本院判處有期徒刑六月，臺灣高等法院高雄分院判
    決上訴駁回確定，於民國八十八年七月三日執行完畢，仍不知悛悔，明知飲酒後
    吐氣所含酒精成份超過每公升○‧二五毫克以上者，不得駕車，竟仍於九十年一
    月十五日下午時分，在枋寮鄉保生村海邊與友人飲酒達不能安全駕駛汽車之情況
    下（查獲後七分鍾，吐氣所含酒精成份測定值每公升一‧○三毫克），猶無照騎
    駛車號ＰＭＧ─四三五號機車，沿屏東縣枋寮鄉○○村○○路行駛，而其因酒後
    酩酊之生理狀態，駕駛行為有蛇行、車身搖擺不定及沿途咆哮之現象，致生危害
    於公眾往來之安全，嗣於同日下午五時許，在上開路段一三九號前，為警攔檢查
    獲。
二、案經屏東枋寮分局報請臺灣屏東地方法院檢察署檢察官偵查起訴。
    理  由
一、訊據被告固坦承有飲酒之事實，惟矢口否認有酒後騎駛機車之行為，辯稱：是警
    察打伊，強要伊在舉發通知單及酒精測定值單上簽名，事實上伊當時只是牽機車
    ，並未騎駛云云。惟查，前揭事實，業據被告初於警訊時坦承不諱，並有酒精測
    定值表、駕駛人駕駛行為測試觀察紀錄表、舉發違反道路交通管理事件通知單各
    一紙附卷可稽，被告事後翻異前詞，然無法為合理之說明，所辯顯係臨訟飾詞，
    委無可採。按「汽車駕駛人飲酒後其吐氣所含酒精成份超過每公升零點二五毫克
    以上者，不得駕車。」道路交通安全規則第一百十四條第二款定有明文。而酒精
    對中樞神經系統有麻醉作用，將導致人對外界事物狀況之知覺減緩及認知功能短
    暫性缺損，駕駛人對移動景物的追蹤、經強光照射後的視力恢復、監視四週之注
    意等，均會因酒精之作用，致反應能力大幅降低（參照臺北醫學院附設醫院精神
    科主任蔡尚穎所著「酒精對人體生理與行為之影響」一文）。查被告為警查獲後
    七分鍾，經檢測其吐氣所含酒精成份高達每公升一‧○三毫克，已逾每公升零點
    二五毫克甚多，復參酌酒後吐氣所含酒精濃度達每公升○‧八五毫克者，行為人
    會有噁心、步履蹣跚之情形；達每公升一‧五○毫克者，行為人呈呆滯木僵、可
    能昏迷之情形（參照中央警察大學交通學系暨交通管理研究所蔡志中教授所製「
    酒精濃度與肇事率﹙行為表現﹚之關係」表），又被告駕駛行為亦有蛇行、車身
    搖擺不定及沿途咆哮之現象，是堪認被告飲酒後已達不能安全操控所騎機車程度
    之生理狀態，而致生危害於公眾往來之安全。本件事證明確，被告請求與查獲之
    員警對質，核無必要，爰不予調查，其犯行洵堪認定，應予依法論科。
二、核被告所為，係犯刑法第一百八十五條之三之服用酒類，不能安全駕駛動力交通
    工具而駕駛罪。又被告曾因過失傷害案件，經本院判處有期徒刑六月，臺灣高等
    法院高雄分院判決上訴駁回確定，於八十八年七月三日執行完畢，有臺灣屏東地
    方法院檢察署刑案資料查註紀錄表及本院全國前案紀錄表可按，其於五年內再犯
    本件有期徒刑以上之罪，為累犯，應依刑法第四十七條加重其刑。爰審酌被告前
    即曾因酒後騎車肇事，致人受傷，經刑之執行，仍未有警惕之心，其於大量飲酒
    後，在判斷能力及反應能力均明顯降低之情況下，猶騎車上路，對其他交通參與
    者之安全構成莫大之威脅，情節非輕，且其素行不端，前科累累，犯後復矢口否
    認犯行，未見絲毫之悔意，態度惡劣等一切情狀，量處如主文所示之刑，以資懲
    儆。
據上論斷，應依刑事訴訟法第二百九十九條第一項前段，刑法第一百八十五條之三、
第四十七條，判決如主文。
本案經檢察官蔡雯娟到庭執行職務。
中      華      民      國      九十      年      三     月    二十六   日
                                      臺灣屏東地方法院刑事第三庭
                                          法  官   蔡憲德
右正本證明與原本無異。
對於本判決如有不服應於收受送達後十日內向本院提出上訴書狀上訴於台灣高等法院
高雄分院並按他造當事人之人數附具繕本。
                                          書記官   林鴻仁
中      華      民      國      九十      年      三      月   二十六   日
附錄本案論罪科刑法條
刑法第一百八十五條之三
服用毒品、麻醉藥品、酒類或其他相類之物，不能安全駕駛動力交通工具而駕駛者，
處一年以下有期徒刑、拘役或三萬元以下罰金。


司法院資訊處製作；財團法人民間司法改革基金會備份。
